【裁判字號】    92,交抗,330
【裁判日期】    920722
【裁判案由】    違反道路交通管理處罰條例
【裁判全文】
臺灣高等法院交通事件裁定                        九十二年度交抗字第三三０號
    抗  告  人  甲○
    即受處分人
右抗告人因違反道路交通管理處罰條例案件，不服臺灣桃園地方法院，中華民國九十
二年二月二十一日所為裁定（九十二年度交聲字第一一號），提起抗告，本院裁定如
左：
    主  文
原裁定撤銷，發回臺灣桃園地方法院。
    理  由
一、本件原裁定以抗告人即異議人於本案查獲前確有飲酒之情，業據異議人自陳無訛
    ，而經測試結果其飲酒後吐氣所含酒精成分濃度已達每公升零點四五毫克乙節，
    復有舉發違反道路交通管理事件通知單一紙載述明確，已堪認定。又依照交通部
    運輸研究所七十九年八月對駕駛人行為之研究（酒醉駕車對駕駛行為之分析研究
    ）指出：吐氣每公升酒精含量零點二五mg等於血液中酒精濃度（Blood Alｃohol
    Concentration簡稱ＢＡＣ）百分之零點零五（亦即每１００ml血液中含５０mg
    酒精），而（１）ＢＡＣ到達百分之０．０３至百分之０．０５時，對駕駛能力
    之影響為：多數駕駛人心境逐漸變幻不定、視覺與反應靈敏性減弱、對速度及距
    離的判斷力差；對行為之影響為：觀察力逐漸欠缺、心情漸趨輕鬆、自信心增加
    、多話、精神狀態處於陶醉感。（２）ＢＡＣ到達百分之０．０５至百分之０．
    ０８時，對駕駛能力之影響為：反應遲純、駕駛能力受損、遲而不決或決而不行
    。對心理行為之影響為：情緒鬆弛、感情與行為趨向誇張、肌肉不協調、精神處
    於興奮狀態。（３）ＢＡＣ到達百分之０．０８至百分之０．１５時，對駕駛能
    力之影響為：判斷力嚴重受到影響、官能與精神協調受損、駕駛之體能困難增加
    。對心理行為之影響為：產生情緒異常現象、步伐不平穩、言語不清、反應惡劣
    、記憶及判斷力受損、精神處於錯亂狀態。（４）超過百分之０．１５，對駕駛
    能力之影響為：視線搖晃、駕駛已進入恍惚狀態、判斷及理解遭到扭曲、駕駛不
    穩定。對心理行為之影響為：意識不明、嘔吐、站、走及講話困難、責任感喪失
    、精神處於麻痺狀態。（５）超過百分之０．５，對駕駛人能力之影響為：無法
    開車。對心理行為之影響為：爛醉如泥、失去知覺可能致死、精神處於昏睡狀態
    。被告駕駛前揭自用小客車為動力交通工具，其有服用酒類，當場經警測試呼氣
    酒精濃度值為０．四五mg/L可證，對照上開交通部之研究報告，異議人於查獲時
    已明顯達於不能安全駕駛程度，堪可認定。異議人雖辯稱：伊並未駕駛該車，係
    一不知名之親戚載送伊與另二名小孩至火車站前，而停放於該處云云。然查，異
    議人對於該一同參加喜宴，並駕車載送伊之「親戚」姓名竟一無所知，並稱該「
    親戚」開到火車站後，隨即自行搭乘另一部車離去，衡情難以置信。又異議人辯
    稱：伊打算搭火車回家，故將該車停置該處云云。然查經警攔查當時異議人正好
    自駕駛座下車，斯時汽車停置於中壢火車站前圓環內側車道上，並未熄火等情，
    業據證人即警員徐力耘到庭證述明確，並有證人所繪現場圖一紙附卷可稽，復經
    異議人坦認無訛。異議人竟稱要將該車停放於該火車站前圓環內側車道上至隔天
    才取車，可謂漫天大謊。綜上所述，異議人確有飲酒後駕車之違反道路交通安全
    規則行為自明，原處分機關以異議人違反道路交通管理處罰條例第三十五條第一
    項第一款之規定，裁處異議人罰鍰三萬五千四百元及吊扣汽車駕駛執照一年之處
    分，核無不合。異議人猶執前詞提起本件異議，並狡猾卸責，顯無理由，應予駁
    回。
二、抗告意旨略以喜宴參加賓客甚多，對同為親戚的客人不知其姓名甚為正常，由駕
    駛座下來離開者並非抗告人，抗告人要搭車回家，始央人順道駕車送至車站，且
    車停車站是為方便隔天取車。
三、查本件原審裁定未將抗告人之違規行為載明，其立論已失其依據，尚有未洽，又
    抗告人於原審所為之異議係請求將卷附之裁決書所為之處分撤銷，有其異議狀在
    卷可稽，而依卷附之裁決書所載抗告人係有在禁止臨時停車處所停車及酒精濃度
    超過規定標準等二違規之事實，並依道路交通管理處罰條例第三十五條第一項第
    一款、第五十六條第一項第一款之規定，共罰抗告人罰鍰新台幣三萬五千四百元
    及吊扣汽車駕駛執照一年之處分等，原裁定僅就抗告人之酒精濃度超過規定標準
    之部分予以論斷，亦有未洽，再原裁定以抗告人確有飲酒後駕車之違反道路交通
    安全規則行為自明，原處分機關以抗告人違反道路交通管理處罰條例第三十五條
    第一項第一款之規定，裁處抗告人罰鍰三萬五千四百元及吊扣汽車駕駛執照一年
    之處分，核無不合，而駁回抗告人於原審之異議，惟查上揭之處罰係前揭二違規
    行為之合併處罰，並非單一違規行為之處罰，原裁定以其為單一違規行為之處罰
    而駁回其異議，亦有不合，抗告人前揭之抗告，並未提出與事證相合之事證，隨
    便說說，雖無理由，但原裁定既有前之未洽，自應由本院將原裁定撤銷，發回原
    法院更為妥適之處理。
四、依道路交通管理處罰條例第八十九條，道路交通事件處理辦法第二十六條、刑事
    訴訟法第四百十三條前段裁定如主文。
中      華      民      國    九十二    年      七      月    二十二    日
                              臺灣高等法院交通法庭
                                  審判長法  官  陳  正  雄
                                        法  官  許  錦  印
                                        法  官  許  宗  和
右正本證明與原本無異。
不得再抗告。
                                        書記官  廖  艷  莉
中      華      民      國    九十二    年      七      月    二十三    日


司法院資訊處製作；財團法人民間司法改革基金會備份。
